Minutes et répertoires du notaire Gabriel LANTIER, 6 novembre 1694 - 21 octobre 1704 (étude XXIII)
Archives nationales
Minutes et répertoires du notaire Gabriel LANTIER (étude XXIII)
6 novembre 1694 - 21 octobre 1704
MC/ET/XXIII/372 - MC/ET/XXIII/390, MC/RE/XXIII/3 - MC/RE/XXIII/16
Etude XXIII; Lantier, Gabriel
Archives nationales de France
Minutes et répertoires: la loi 2008-696 du 15 juillet 2008 relative aux archives a fixé à 75 ans à compter de la date de l'acte, ou à 25 ans à compter de la date du décès de l'intéressé si ce délai est plus bref, le délai de communication des minutes et répertoires des notaires; ce délai est porté à 100 ans à compter de la date de l'acte si le document se rapporte à un mineur (code du Patrimoine, articles L213-2, 4e d et 5e).
Autres documents de l'étude (dossiers de clients, comptabilité...): s'agissant d'archives privées, ces documents sont communicables selon les modalités fixées par le déposant ou le donateur.
Certains documents ne sont pas accessibles en raison de leur mauvais état de conservation.
Versement
Accès aux instruments de recherche de tous les notaires de l’étude XXIII
Archives de l'étude XXIII
- Minutes de Gabriel LANTIER, novembre 1694 - 21 octobre 1704; MC/ET/XXIII/372 - MC/ET/XXIII/390
  - Minutes. 1694, novembre - 1695, juin, novembre 1694 - juin 1695; MC/ET/XXIII/372
    Informations concernant le classement:
    Le niveau inférieur de description, quand il existe, correspond aux minutes d'actes. Toutes les minutes ne sont pas forcément décrites une à une. Les descriptions de ces minutes sont plus ou moins détaillées.
  - Minutes. 1695, juillet - décembre, juillet - décembre 1695; MC/ET/XXIII/373
  - Minutes. 1696, janvier - juin, janvier - juin 1696; MC/ET/XXIII/374
  - Minutes. 1696, juillet - décembre, juillet - décembre 1696; MC/ET/XXIII/375
  - Minutes. 1697, janvier - juin, janvier - juin 1697; MC/ET/XXIII/376
  - Minutes. 1697, juillet - décembre, juillet - décembre 1697; MC/ET/XXIII/377
    - Promesse par Philippe Behagle, entrepreneur des manufactures de tapisseries de Paris et Beauvais, à Daniel Cronstrom, secrétaire des commandements de Sa Majesté de Suède, de faire 3 pièces de tapisserie, représentant la bataille de Linden, le siège de Malmoë et la bataille de Landscron., 29 août 1697; MC/ET/XXIII/377
      Origine de l'information:
      Étrangers en France, Français à l'étranger et aux colonies, XVIe-XIXe siècle (env. 1.000 actes), par le personnel du Minutier,1950-2000 (fichier papier entièrement dématérialisé; voir contexte dans le Plan d’orientation général - Notaires de Paris, guides thématiques du Minutier).
      Date de création de la notice: 2002
      promesse; Suède; Beauvais (Oise); Behagle, Philippe; Cronstrom, Daniel; chef d'entreprise
  - Minutes. 1698, janvier - juin, janvier - juin 1698; MC/ET/XXIII/378
    - Dépôt d'un passage de la Loi de Suède. Texte et traduction. Cachets., 18 mars 1698; MC/ET/XXIII/378
      dépôt de pièces; extrait d'acte; Suède
  - Minutes. 1698, juillet - décembre, juillet - décembre 1698; MC/ET/XXIII/379
  - Minutes. 1699, janvier - juin, janvier - juin 1699; MC/ET/XXIII/380
  - Minutes. 1699, juillet - décembre, juillet - décembre 1699; MC/ET/XXIII/381
    - Engagement, BESNARD, danseur de la troupe de comédiens de Metz., 8 avril 1699; MC/ET/XXIII/381
      Musique XVIIe siècle [2407 actes], par Madeleine Jurgens et le personnel du Minutier, 1954-1996 ( fichier papier entièrement dématérialisé; voir contexte dans le Plan d’orientation général - Notaires de Paris, guides thématiques du Minutier).
      Date de création de la notice: 2004
      Besnard; acteur
    - Engagement de comédiens pour la Suède. Engagement par Daniel Cronstrom, secrétaire des commandements du roi de Suède, pendant un an, pour jouer deux fois par semaine au château du roi et jouer pour son compte avec monopole à Stockholm, d'une troupe de comédiens de Metz., 4 août 1699 - 5 août 1699; MC/ET/XXIII/381
      Informations complémentaires:
      La troupe des comédiens de Metz est composée de 7 acteurs, 5 actrices, 4 voix, 4 danseurs dont Leroy, Picard, dont Besnard, 4 violons dont Caillart, Le Petitclerc ou hautbois et 1 décorateur. Engagement de Marguerite Aubert, fille de Florentin Aubert, ordinaire de la musique du Roi. Actes concernant Delamotte, Despas, Mariau, musiciens de la troupe des comédiens de Metz.
      Autres dépouillement(s):
      Fichier Musique XVIIe siècle.
      Suède; Stockholm (Suède); Metz (Moselle); Cronstrom, Daniel; Leroy (M.); Picard (M.); Besnard (M.); Le Petitclerc (M.); Aubert, Marguerite; Aubert, Florentin; Delamotte (M.); Despas (M.); Mariau (M.); acteur
    - Convention entre Daniel Cronström, d'une part, et Claude Guilmois de Rosidor, agissant en son nom et comme procureur des Comédiens de Metz, d'autre part, aux termes de laquelle les comédiens, en cas d'impossibilité d'obtenir des passeports, s'engagent à restituer l'argent qui leur aura été avancé pour parer aux frais du voyage., 4 août 1699; MC/ET/XXIII/381
      Documents du Minutier central concernant l'histoire littéraire (1650-1700) [2295 actes], par Madeleine Jurgens et Marie-Antoinette Fleury, Paris, Presses universitaires de France, 1960, p. 155 (instrument de recherche imprimé dématérialisé dont la version intégrale est accessible en ligne par la rubrique 'Autres instruments de recherche', voir contexte dans le Plan d’orientation général - Notaires de Paris, guides thématiques du Minutier).
      Date de révision: 2009-2011
      Date de création de la notice: 2009
      Documents du Minutier central concernant l'histoire littéraire (1650-1700), par Madeleine Jurgens et Marie-Antoinette Fleury. Presses universitaires de France, 1960, XXIII-511 p.
      convention; Saint-Dominique (rue); Stockholm (Suède); Mazarine (rue); Metz (Moselle); Guillemois, Claude; Cronström, Daniel; acteur
    - Conventions entre Daniel Cronström, secrétaire des commandements de Sa Majesté suédoise, demeurant rue Saint-Dominique, d'une part, et Claude Guilmois de Rosidor, l'un des comédiens établis en la ville de Metz, y demeurant ordinairement, logé à Paris rue Mazarine, à l'hôtel de la Petite-Hollande, agissant en son nom et pour sa femme, sa fille et Troche, son beau-père, et comme procureur de François Toubelle et sa femme, de Pierre Duchemin et sa femme, de Charles Gourlin de Rosélis et sa fille, de Louis Pelletier de Chealons et du sieur de Belleville de Foy, d'autre part, aux termes desquelles la dite troupe, formée de 7 acteurs, 5 actrices, 4 chanteurs, 4 danseurs, 4 violons ou hautbois et un décorateur, se met au service du Roi de Suède, moyennant 18 000 livres de pension annuelle, pour jouer en Suède, au château, devant le Roi, à Stockholm, en un jeu de paume mis à sa disposition pendant deux ans, commençant dès l'arrivée en Suède des comédiens, dont le départ de Metz est prévu le 18 août, via Moselle, Rhin, Amsterdam., 4 août 1699; MC/ET/XXIII/381
      Pièce jointe: Metz. 1699, 27 juillet. Procuration donnée à Claude Guillemois de Rosidor par les autres comédiens de la troupe.
      Documents du Minutier central concernant l'histoire littéraire (1650-1700) [2295 actes], par Madeleine Jurgens et Marie-Antoinette Fleury, Paris, Presses universitaires de France, 1960, p. 154 (instrument de recherche imprimé dématérialisé dont la version intégrale est accessible en ligne par la rubrique 'Autres instruments de recherche', voir contexte dans le Plan d’orientation général - Notaires de Paris, guides thématiques du Minutier).
      convention; procuration; Saint-Dominique (rue); Stockholm (Suède); Mazarine (rue); Metz (Moselle); Moselle (cours d'eau); Amsterdam (Pays-Bas); Guillemois, Claude; Cronström, Daniel; Troche (M.); Toubelle, François; Duchemin, Pierre; Gourlin de Rosélis, Charles; Pelletier de Chealons, Louis; Belleville de Foy (M.); acteur; chanteur; danseur; musicien; décorateur; diplomate
    - Engagement par Claude Guilmois de Rosidor, comédien de la troupe établie à Metz, de Marguerite et Marie-Anne Aubert, demeurant rue des Bons-Enfants, paroisse Saint-Eustache, filles de Florentin Aubert, ordinaire de la musique du roi, pour chanter, danser et jouer la comédie dans la troupe qui part en Suède., 5 août 1699; MC/ET/XXIII/381
      Date de révision: 2011
      contrat de travail; Metz (Moselle); Bons-Enfants (rue des); Saint-Eustache (paroisse); Suède; acteur; musicien
    - Engagement par Claude Guilmois de Rosidor, l'un des comédiens établis en la ville de Metz, agissant au nom des autres comédiens de la troupe, de Marguerite et Marie-Anne Aubert, filles de Florentin Aubert, ordinaire de la musique du Roi, pour chanter dans les opéras, concerts et comédies qui se donneront pendant le voyage que la troupe fera en Suède; la première devra avoir un habit à la romaine pour les opéras et les tragédies et un habit à la française pour jouer les amoureuses; la seconde chantera et jouera quelques rôles et dansera si elle en est capable., 5 août 1699; MC/ET/XXIII/381
      Saint-Dominique (rue); Stockholm (Suède); Suède; Mazarine (rue); Metz (Moselle); Guillemois, Claude; Aubert, Marguerite; Aubert, Marie Anne; Aubert, Florentin; acteur; musicien; chanteur; danseur
  - Minutes. 1700, janvier - juin, janvier - juin 1700; MC/ET/XXIII/382
    - Lebastier (Barthélemy Sébastien), marchand orfèvre, quai des Orfèvres § Quittance, 4 janvier 1700; MC/ET/XXIII/382
      Artisans XVIIIe siècle, par M. Rambaud et C. Grodecki, 1956-1977 ( fichier papier entièrement dématérialisé; voir contexte dans le Plan d’orientation général - Notaires de Paris, guides thématiques du Minutier).
      Date de révision: 2011-2012
      Date de création de la notice: 2010
      quittance; Lebastier, Barthélemy Sébastien
    - BENART (Etienne) maître brodeur § Extrait baptistaire, 22 janvier 1700; MC/ET/XXIII/382
      Benart, Etienne
    - MAYEUX (Etienne) maître brodeur § Extrait baptistaire .., 22 janvier 1700; MC/ET/XXIII/382
      Mayeux, Etienne
    - Apprentissage enter Jean Guignebesche, architecte entrepreneur des bâtiments, et Jean Richard, architecte et maître maçon, demeurant rue du Guichet, au profit de Antoine Guignebesche, âgé de 15 ans, fils du précédent., 23 janvier 1700; MC/ET/XXIII/382
      Histoire de l'art, 1700-1750, études XIII à XXXIX (env. 7.500 actes), par Mireille Rambaud, 1966-1975 (fichier papier entièrement dématérialisé; voir contexte dans le Plan d’orientation général - Notaires de Paris, guides thématiques du Minutier).
      Date de révision: 2010
      Date de création de la notice: 2007
      contrat d'apprentissage; Guignebesche, Antoine; Guignebesche, Jean; Richard, Jean; architecte; chef d'entreprise; maçon
    - MAYEUX (Pierre) maître brodeur rue des Petits Carreaux, paroisse Saint-Eustache § Obligation .., 23 janvier 1700; MC/ET/XXIII/382
      obligation; Mayeux, Pierre
    - MAYEUX (Jean) maître brodeur rue des Petits Carreaux, paroisse Saint-Eustache § Obligation, 23 janvier 1700; MC/ET/XXIII/382
      obligation; Mayeux, Jean
    - Mayeux (Jean) Maître brodeur à Paris § remboursement de la veuve de .. et décharge, 23 janvier 1700; MC/ET/XXIII/382
      Mayeux, Jean
    - AUBLÉ (Paul) maître brodeur Strasbourg § Décharge, 23 janvier 1700; MC/ET/XXIII/382
      Aublé, Paul
    - Contrat de mariage entre Antoine-Hercule-Nicolas Ballois, hautbois, rue Saint-Anastase, fils de Richard, bourgeois de Paris, et de Marie Guillaume, et Marie Girard, maîtresse couturière, fille de Charles, bourgeois de Paris., 24 janvier 1700; MC/ET/XXIII/382
      contrat de mariage; musicien; tailleur d'habits
    - MARQUIS (Michel) maître brodeur § Extrait baptistaire de la fille de Jean Mayeux, maître brodeur, filleule de la veuve de .., 28 janvier 1700; MC/ET/XXIII/382
      Marquis, Michel
    - GONDET (Jean) maître doreur § Extrait baptistaire de sa filleule, fille de Jean Mayeux, maître brodeur, 28 janvier 1700; MC/ET/XXIII/382
      Gondet, Jean
    - MAYEUX (Jean) maître brodeur § Extrait baptistaire de sa fille, (parrain Jean Gondet, maître doreur marraine la veuve de Michel Marquis maître brodeur), 28 janvier 1700; MC/ET/XXIII/382
    - CADOT (Louis) marchand tapissier Paris § Mariage, 1er février 1700; MC/ET/XXIII/382
      contrat de mariage; Cadot, Louis
    - PREVOST (François) marchand, maître tapissier § Mariage, 1er février 1700; MC/ET/XXIII/382
      contrat de mariage; Prevost, François
    - PREVOST (Charles François) marchand, maître tapissier Pont Marie, paroisse Saint-Louis en l'Ile § Mariage, 1er février 1700; MC/ET/XXIII/382
      contrat de mariage; Prevost, Charles François
    - Ledez (Louis) Valet de chambre, tapissier de feue la reine mère rue Tireboudin § Convention, 4 février 1700; MC/ET/XXIII/382
      Ledez, Louis
    - Prevost (Charles François) maître et marchand tapissier sur l'aile du Pont Marie § Mariage de .., 7 février 1700; MC/ET/XXIII/382
    - Prevost (François) maître et marchand tapissier sur l'aile du Pont Marie § Mariage du fils de .., 7 février 1700; MC/ET/XXIII/382
    - Malide (Pierre) maçon rue de la Harpe § Mariage de .., 12 février 1700; MC/ET/XXIII/382
      contrat de mariage; Malide, Pierre
    - Lereistre (Michel) Maître fondeur rue des Petits-Champs § Rétrocession, 1er mars 1700; MC/ET/XXIII/382
      Lereistre, Michel
    - Dubellay (Jean-Baptiste), marchand orfèvre, rue de Gesvres, paroisse Saint-Jacques-de-la-Boucherie § Rétrocession, 1er mars 1700; MC/ET/XXIII/382
      cession; Dubellay, Jean-Baptiste
    - Jolivet (Pierre) maçon à Paris § déclaration de la veuve de .., 9 mars 1700; MC/ET/XXIII/382
      déclaration; Jolivet, Pierre
    - Bellanger (Jacques), orfèvre, à Paris § Transaction de la veuve de .., 22 mars 1700; MC/ET/XXIII/382
      accord; Bellanger, Jacques
    - LE VASSEUR (Rieul) marchand joaillier Place Dauphine, paroisse Saint-Barthélemy § Partage, 31 mars 1700; MC/ET/XXIII/382
      partage; Le Vasseur, Rieul
    - Déchérence (Claude), marchand orfèvre, rue Saint-Louis § Décharge et quittance, 31 mars 1700; MC/ET/XXIII/382
      décharge; quittance; Déchérence, Claude
    - Levasseur (Rieul) marchand joaillier place Dauphine § partage de la succession de .., 31 mars 1700; MC/ET/XXIII/382
      partage; Levasseur, Rieul
    - Marché pour le Roi de Suède de 3 pièces de tapisserie représentant 2 phases de la bataille de Linden et la bataille de Halmstadt., 15 avril 1700; MC/ET/XXIII/382
      marché; Suède; Charles XII (roi de Suède, 1682-1718)
    - Delacroix (Dominique) tapissier ordinaire du roi aux Gobelins § Marché, 15 avril 1700; MC/ET/XXIII/382
      marché; Delacroix, Dominique
    - Marché fait par Dominique Delacroix, tapissier du roi aux Gobelins, à Daniel Cronstrom, secrétaire des commandements du roi de Suède, résidant en France, de faire trois pièces de tapisseries basse-lisse, la bataille de l'Unde et la bataille de Halmstadt., 15 avril 1700; MC/ET/XXIII/382
      tapisseries
      marché; Gobelins (manufacture des); Cronstrom, Daniel; Delacroix, Dominique; diplomate; tapissier
    - Titon (Jean) brodeur ordinaire de Monseigneur rue Saint-Etienne § Transaction de la veuve de .., 20 avril 1700; MC/ET/XXIII/382
      accord; Titon, Jean
    - FRANJOU (Joseph) brodeur et officier de Monsieur rue Neuve Saint-Eustache, paroisse Saint-Eustache § Transaction .., 20 avril 1700; MC/ET/XXIII/382
      accord; Franjou, Joseph
    - François (Joseph) brodeur et officier de Mansur rue Neuve Saint-Eustache § transaction, 20 avril 1700; MC/ET/XXIII/382
      accord; François, Joseph
    - PRÉVOST (Jean) maître brodeur § Mariage..., 3 mai 1700; MC/ET/XXIII/382
      contrat de mariage; Prévost, Jean
    - OLMER (François) marchand fabricant de draps d'or, d'argent et soie § Mariage .., 3 mai 1700; MC/ET/XXIII/382
      contrat de mariage; Olmer, François
    - DE COURBES (Pierre François) marchand fabricant de drap d'or, d'argent et soie d'Etablissement royal Cour Saint-Julien le Pauvre, paroisse Saint-Séverin § Mariage, 3 mai 1700; MC/ET/XXIII/382
      contrat de mariage; De Courbes, Pierre François
    - DE COURBES (François) marchand fabricant de drap d'or, d'argent et soie, d'Etablissement royal § Mariage .., 3 mai 1700; MC/ET/XXIII/382
      contrat de mariage; De Courbes, François
    - Delafaye (Jean) architecte et maître maçon à Paris § Quittance de la veuve de -, 3 mai 1700; MC/ET/XXIII/382
      quittance; Delafaye, Jean
    - Jolivet (Pierre) maçon à Paris § donation de la veuve de .., 1er juin 1700; MC/ET/XXIII/382
      donation; Jolivet, Pierre
  - Minutes. 1700, juillet - décembre, juillet - décembre 1700; MC/ET/XXIII/383
    - Mariage du secrétaire de monsieur Mansard, surintendant des bâtiments du roi., 23 mars 1700; MC/ET/XXIII/383
      contrat de mariage; Mansart, Jules Hardouin- (1646-1708); surintendant (Ancien Régime); directeur des bâtiments du roi (Ancien Régime)
    - GOSSET (Jean) maître graveur rue de l'Arbre Sec § Partage de la succession de sa belle mère, 19 juillet 1700; MC/ET/XXIII/383
      partage; Gosset, Jean
    - Marché passé pour la reconstruction d'une maison sise rue Saint-Séverin., 27 juillet 1700; MC/ET/XXIII/383
      marché; Saint-Séverin (rue)
    - POSTEL (Etienne) Maçon Rue du Pavé de la place Maubert § Marché passé par .., 27 juillet 1700; MC/ET/XXIII/383
      marché; Postel, Etienne
    - FALEMPIN (Claude) Maître Serrurier Rue des Poirées. § Bail., 5 août 1700; MC/ET/XXIII/383
      bail; Falempin, Claude
    - LEFEBVRE (Nicolas) Maître menuisier Rue de la Parcheminerie § Vente .., 7 août 1700; MC/ET/XXIII/383
      acte de vente; Lefebvre, Nicolas
    - Comparution et dépôt concernant Jacques Miché, architecte, demeurant dans la paroisse Saint-Etienne-du-Mont., 12 août 1700; MC/ET/XXIII/383
      comparution; dépôt de pièces; Miché, Jacques; architecte
    - MICHÉ (Jacques) architecte juré expert rue du Murier § Dépôt d'une somme de 237 l. due par - à Louis Herpin, maître sculpteur pour ouvrages exécutés par lui, 12 août 1700; MC/ET/XXIII/383
      Miché, Jacques
    - GORET (Robert) Maître sculpteur et peintre Porte Saint Marcel § Mainlevée, 25 août 1700; MC/ET/XXIII/383
      Goret, Robert
    - Prevost (Jean), menuisier, rue Sainte-Marguerite § Convention passée .., 10 septembre 1700; MC/ET/XXIII/383
      convention; Prevost, Jean
    - MARTINOT (Gilles) Horloger § Donnation .., 13 septembre 1700; MC/ET/XXIII/383
      donation; Martinot, Gilles
    - Lejeune (Jacques), marchand orfèvre, place du Palais § Donation., 13 septembre 1700; MC/ET/XXIII/383
      donation; Lejeune, Jacques
    - MARTINOT (Gilles) Marchand Horloger quai des orfèvres § transport .., 14 septembre 1700; MC/ET/XXIII/383
      Martinot, Gilles
    - Lejeune (Jacques), marchand orfèvre. § Transport .., 14 septembre 1700; MC/ET/XXIII/383
      cession; Lejeune, Jacques
    - Prevost (Jean), menuisier, rue Sainte-Marguerite § Bail .., 21 septembre 1700; MC/ET/XXIII/383
      bail; Prevost, Jean
    - Inventaire après décès de Louis Cadot, tapissier, avec mention d'un certain nombre de tapisseries de haute-lisse et Bruxelles à différents sujets., 27 novembre 1700; MC/ET/XXIII/383
      inventaire après décès; Cadot, Louis; tapissier
    - CAPOT (Louis) Maître tapissier - Rue de la Harpe § Inventaire après décès de .., 27 novembre 1700; MC/ET/XXIII/383
      inventaire; Capot, Louis
    - HURLOT (Blaise), Maître peintre, Quai Malaquais § Bail .., 2 décembre 1700; MC/ET/XXIII/383
      bail; Hurlot, Blaise
    - CADOT (Louis) Marchand tapissier Rue de la Harpe § Transport de bail .., 12 décembre 1700; MC/ET/XXIII/383
      bail; Cadot, Louis
    - TYPHENE (Philippe) tapissier Rue de la Harpe § Transport de bail .., 12 décembre 1700; MC/ET/XXIII/383
      bail; Typhene, Philippe
    - CORDIER (Pierre) entrepreneur des bâtiments § Comparution .., 15 décembre 1700; MC/ET/XXIII/383
      Cordier, Pierre
    - Prevost (Michel), menuisier, enclos et paroisse Saint-Jean de Latran § Donation .., 20 décembre 1700; MC/ET/XXIII/383
      donation; Prevost, Michel
    - LEGRAND (Claude) Maître Serrurier Rue de Bretagne § Bail .., 21 décembre 1700; MC/ET/XXIII/383
      bail; Legrand, Claude
    - DECOSSART (Louis) Maître potier d'étain Rue Saint Honoré § Quittance., 30 décembre 1700; MC/ET/XXIII/383
      quittance; Decossart, Louis
  - Minutes. 1701, janvier - mai, janvier - mai 1701; MC/ET/XXIII/384
    - MOLIN (Gilles) Maçon; Rue de Seine § Mariage de .., 16 janvier 1701; MC/ET/XXIII/384
      contrat de mariage; Molin, Gilles
    - Cherance (Claude de), marchand orfèvre, rue Saint-Louis § Déclaration, 23 janvier 1701; MC/ET/XXIII/384
      déclaration; Cherance, Claude de
    - Mise en apprentissage de Louis Goblin, majeur, pour 5 ans chez Jean Ruelle de La Ferté, peintre, moyennant 600 livres., 30 janvier 1701; MC/ET/XXIII/384
      contrat d'apprentissage; Goblin, Louis; Ruelle dit La Ferté, Jean; peintre
    - RUELLE de la FERTÉ (Jean), Maître peintre, Pont au Change § mise en apprentissage chez .., 30 janvier 1701; MC/ET/XXIII/384
      contrat d'apprentissage; Ruelle de la Ferté, Jean
    - CHASTELAIN (Louis) Marchand Tapissier Rue Neuve Saint Martin § Transport de droits .., 27 février 1701; MC/ET/XXIII/384
      transport de droits; Chastelain, Louis
    - (DE) LARA (Georges) entrepreneur des fortifications de Verdun § Procuration passée .. 2 actes, 10 mars 1701; MC/ET/XXIII/384
      procuration; De Lara, Georges
    - COUHAULT (Simon) Maître serrurier Rue des trois morts § quittance -, 22 mars 1701; MC/ET/XXIII/384
      quittance; Couhault, Simon
    - JAMET (Claude) Maçon Rue des Gravilliers § quittance .., 31 mars 1701; MC/ET/XXIII/384
      quittance; Jamet, Claude
    - DEBURY (Aimé) Tapissier Rue Saint Jacques § Inventaire après décès de .., 16 avril 1701; MC/ET/XXIII/384
      inventaire; Debury, Aimé
    - HURLOT (Blaize), Maître peintre et sculpteur, Quai Malaquais § Bail .., 19 avril 1701; MC/ET/XXIII/384
      bail; Hurlot, Blaize
    - CARTIER (apprentissage de) § Mise en .. de MORICE (Nicolas) âgé de 18 ans pour 5 ans chez LEBRUN (Jean) que le nourri loge blanchi, 25 mai 1701; MC/ET/XXIII/384
    - Duval (Pierre), peintre, rue de la Parcheminerie § Contrat de mariage de .. et de Anne Charlotte Deleplanque, veuve d'Antoine de Sommeroille, imprimeur en taille-douce, 25 mai 1701; MC/ET/XXIII/384
      contrat de mariage; Duval, Pierre; Deleplanque, Anne Charlotte; Sommeroille, Antoine
    - REYNES (Antoine), peintre § Témoin au mariage de Pierre Duval peintre et de Anne Charlotte Deleplanque, 25 mai 1701; MC/ET/XXIII/384
      contrat de mariage; Reynes, Antoine; Duval, Pierre; Deleplanque, Anne Charlotte
    - LEBRUN (Jean) Maître Cartier Rue du Mail § Mise en apprentissage chez .., 26 mai 1701; MC/ET/XXIII/384
      contrat d'apprentissage; Lebrun, Jean
    - PAFFE (André) Fondeur Rue Sainte-Marguerite § Convention .., 29 mai 1701; MC/ET/XXIII/384
      Paffe, André
    - PAFFE (André) Fondeur; Rue Sainte-Marguerite § Convention .., 29 mai 1701; MC/ET/XXIII/384
    - LANDRY (Denis) graveur et marchand d'estampes en taille douce rue Saint-Jacques § Entrevue entre .. et Philippe Clement de Buchere, écuyer, au sujet d'un différent qui les oppose à propos de loyers, 18 juin 1701; MC/ET/XXIII/384
      Landry, Denis
  - Minutes. 1701, juin - décembre, juin - décembre 1701; MC/ET/XXIII/385
    - Delaunay (Claude) marchand libraire relieur rue Saint Jacques § Mariage du fils de .., 2 juin 1701; MC/ET/XXIII/385
      contrat de mariage; Delaunay, Claude
    - Masson (Henri) ébéniste à Paris § Mariage du fils de feu .., 5 juin 1701; MC/ET/XXIII/385
      contrat de mariage; Masson, Henri
    - Accord entre Jacques Philippe LEFEVRE, marchand chapelier, et Louis Guillaume DELAPIERRE, maître de danse, rue Saint-André-des-Arts, et Nicole PERRET, sa femme, concernant la succession d'Eléonore PERRET, sœur de Nicole., 12 juin 1701; MC/ET/XXIII/385